{"related": ["descarboxilado", "descarboxilaci\u00f3n"], "etymology": null, "url": "https://en.wiktionary.org/wiki/descarboxilar", "definitions": ["to decarboxylate"], "verb": "descarboxilar", "synonyms": [], "description": "descarboxilar (first-person singular present descarboxilo, first-person singular preterite descarboxil\u00e9, past participle descarboxilado)", "conjugations": {"imperative": {"affirmative": ["", "descarboxila (t\u00fa) - descarboxil\u00e1 (vos)", "descarboxile", "descarboxilemos", "descarboxilad", "descarboxilen"], "negative": ["", "no descarboxiles", "no descarboxile", "no descarboxilemos", "no descarboxil\u00e9is", "no descarboxilen"]}, "infinitive": "descarboxilar", "indicative": {"future": ["descarboxilar\u00e9", "descarboxilar\u00e1s", "descarboxilar\u00e1", "descarboxilaremos", "descarboxilar\u00e9is", "descarboxilar\u00e1n"], "preterite": ["descarboxil\u00e9", "descarboxilaste", "descarboxil\u00f3", "descarboxilamos", "descarboxilasteis", "descarboxilaron"], "imperfect": ["descarboxilaba", "descarboxilabas", "descarboxilaba", "descarboxil\u00e1bamos", "descarboxilabais", "descarboxilaban"], "conditional": ["descarboxilar\u00eda", "descarboxilar\u00edas", "descarboxilar\u00eda", "descarboxilar\u00edamos", "descarboxilar\u00edais", "descarboxilar\u00edan"], "present": ["descarboxilo", "descarboxilas (t\u00fa) - descarboxil\u00e1s (vos)", "descarboxila", "descarboxilamos", "descarboxil\u00e1is", "descarboxilan"]}, "pastparticiple": {"plural": {"feminine": "descarboxiladas", "masculine": "descarboxilados"}, "singular": {"feminine": "descarboxilada", "masculine": "descarboxilado"}}, "gerund": "descarboxilando", "subjunctive": {"imperfect_se": ["descarboxilase", "descarboxilases", "descarboxilase", "descarboxil\u00e1semos", "descarboxilaseis", "descarboxilasen"], "future": ["descarboxilare", "descarboxilares", "descarboxilare", "descarboxil\u00e1remos", "descarboxilareis", "descarboxilaren"], "imperfect_ra": ["descarboxilara", "descarboxilaras", "descarboxilara", "descarboxil\u00e1ramos", "descarboxilarais", "descarboxilaran"], "present": ["descarboxile", "descarboxiles (t\u00fa) - descarboxil\u00e9s (vos)", "descarboxile", "descarboxilemos", "descarboxil\u00e9is", "descarboxilen"]}}, "pronunciations": []}